# 已开票未提供劳务收入确认

提问人：jiuzhou010 时间：2021-06-18 21:28:12
陈版，已开票尚未提供劳务也未收款，是否需要账务处理？

回答人：chenyiwei
一般无需进行账务处理。这种情况下双方均未履约，属于待执行合同。待执行合同除非成为亏损合同，否则不应确认资产和负债。